# 关于处置非全资子公司现金流量问题

提问人：rccrhj 时间：2022-03-08 23:26:10
A公司持股B公司51%，处置B公司时,账面现金及等价物为 200 万，期初现金及等价物为 100 万，A公司按持股比例收到现金及等价物 102 万，若未发生其他相关费用，则A处置B收到的现金净额102-200=-98万。将-98万列报至“支付其他与投资活动有关的现金”，该处理是否正确。此时净增加-98万与期初现金及等价物 100 万元差异值 2 万元，又该如何处理，如何实现现金流量附表中的“现金及等价物净增加”与主表的“现金及等价物净增加”之间的勾稽

回答人：chenyiwei
在合并现金流量表中，B公司自年初至处置日的现金流量表仍需纳入合并，因此其处置日现金及现金等价物余额（ 102 万元）与年初余额（ 100 万元）之间的差额 2 万元是通过正常的各现金流量项目的净增加来体现的。处置日，合并现金流量表中体现为“支付其他与投资活动有关的现金”98万元。